臺灣臺中地方法院刑事裁定
111年度聲字第2482號
聲  請  人  臺灣臺中地方檢察署檢察官
受  刑  人  韓冠偉


上列聲請人因受刑人數罪併罰有二裁判以上，聲請定其應執行之
刑（111年度執字第8952號、111年度執聲字第1835號），本院裁
定如下：
    主    文
韓冠偉犯如附表所示之罪，所處如附表所示之刑，應執行有期徒
刑捌年陸月。
    理    由
一、聲請意旨略以：本件受刑人韓冠偉犯數罪，先後經判決確定
    如附表，應依刑法第53條及第51條第5款，定其應執行之刑
    ，故依刑事訴訟法第477條第1項之規定聲請裁定等語。
二、按數罪併罰，分別宣告其罪之刑，宣告多數有期徒刑者，於
    各刑中之最長期以上，各刑合併之刑期以下，定其刑期，但
    不得逾30年；數罪併罰，有2裁判以上者，依刑法第51條之
    規定，定其應執行之刑，刑法第51條第5款、第53條分別定
    有明文。又按法律上屬於自由裁量事項，尚非概無法律性之
    拘束，在法律上有其外部界限及內部界限。前者法律之具體
    規定，使法院得以具體選擇為適當裁判，此為自由裁量之外
    部界限。後者法院為自由裁量時，應考量法律之目的，法律
    秩序之理念所在，此為自由裁量之內部界限。法院為裁判時
    ，二者均不得有所踰越。在數罪併罰而有二裁判以上，應定
    其應執行刑之案件，法院所為刑之酌定，固屬自由裁量事項
    ，然對於法律之內、外部界限，仍均應受其拘束（最高法院
    91年度台非字第32號及92年度台非字第187號判決可供參考
    ）。
三、經查，受刑人因犯如附表所示之罪，經本院、臺灣雲林地方
    法院、臺灣橋頭地方法院先後判處如附表所示之刑（其中如
    附表編號1至4、5至8、9至10、14至19所示之罪，業經原確
    定判決分別定應執行有期徒刑2年4月、2年、1年8月、2年1
    月），均經分別確定在案，有如附表所示之判決及臺灣高等
    法院被告前案紀錄表等件在卷可憑，茲檢察官聲請定其應執
    行之刑，本院審核認聲請為正當，應定其應執行之刑。是以
    ，本院定應執行刑，不得逾越刑法第51條第5款所定法律之
    外部界限；亦應受內部界限之拘束，即不得重於附表編號1
    至4之有期徒刑2年4月、編號5至8之有期徒刑2年、編號9至1
    0之有期徒刑1年8月、編號14至19之有期徒刑2年1月之應執
    行刑，加計附表編號11至13之宣告刑（有期徒刑1年2月〈3次
    〉、1年、1年1月）之總和，即不得重於有期徒刑13年8月。
    爰衡酌本件內部界限及外部界限範圍，並斟酌被告所犯如附
    表所示各罪之犯罪態樣、手段及所侵害法益、責任非難重複
    程度等，暨權衡其罪責與整體刑法目的及刑事政策之輕重，
    定應執行刑之刑度如主文所示之刑。
四、爰依刑事訴訟法第477條第1項，刑法第50條第2項、第53條
    、第51條第5款，裁定如主文。 
中　　華　　民　　國　　111 　年　　10　　月　　28　　日
                  刑事第十八庭  法  官  孫藝娜
上正本證明與原本無異。
如不服本裁定，應於送達後五日內，向本院提出抗告狀。
                                書記官  黃詩涵
中　　華　　民　　國　　111 　年　　10　　月　　28　　日
附表：
編           號  1 2 3 罪           名  詐欺 詐欺 詐欺 宣     告    刑  有期徒刑1年4月 有期徒刑1年2月 （7次） 有期徒刑1年3月 （3次） 犯   罪  日  期  110年5月24日 110年5月24日 110年5月24日 110年5月25日 偵查（自訴）機關 年 度 案 號  臺中地檢110年度偵字第24918、25456號 臺中地檢110年度偵字第24918、25456號 臺中地檢110年度偵字第24918、25456號 最後事實審 法        院 臺中地院 臺中地院 臺中地院  案        號 110年度金訴字 第912號 110年度金訴字 第912號 110年度金訴字 第912號  判 決 日  期 110年12月6日 110年12月6日 110年12月6日 確定判決 法        院 臺中地院 臺中地院 臺中地院  案        號 110年度金訴字 第912號 110年度金訴字 第912號 110年度金訴字 第912號  判決確定日期 111年1月20日 111年1月20日 111年1月20日 是否為得易科罰金之案件  不得易科、社勞 不得易科、社勞 不得易科、社勞 備           註  臺中地檢111年度 執字第1721號 臺中地檢111年度 執字第1721號 臺中地檢111年度 執字第1721號   編號1-4定應執行有期徒刑2年4月   

編           號  4 5 6 罪           名  詐欺 詐欺 詐欺 宣     告    刑  有期徒刑1年1月 （2次） 有期徒刑1年4月 有期徒刑1年1月 （4次） 犯   罪  日  期  110年5月24日 （聲請書附表誤載為 1105年5月24日） 110年5月21日 110年5月22日 110年5月23日 110年6月4日 110年6月13日 110年6月22日 偵查（自訴）機關 年 度 案 號  臺中地檢110年度偵字第24918、25456號 臺中地檢110年度 偵字第29951號等 臺中地檢110年度 偵字第29951號等 最後事實審 法        院 臺中地院 臺中地院 臺中地院  案        號 110年度金訴字 第912號 110年度金訴字 第971號 110年度金訴字 第971號  判 決 日  期 110年12月6日 111年4月15日 111年4月15日 確定判決 法        院 臺中地院 臺中地院 臺中地院  案        號 110年度金訴字 第912號 110年度金訴字 第971號 110年度金訴字 第971號  判決確定日期 111年1月20日 111年5月23日 111年5月23日 是否為得易科罰金之案件  不得易科、社勞 不得易科、社勞 不得易科、社勞 備           註  臺中地檢111年度 執字第1721號 臺中地檢111年度 執字第6665號 臺中地檢111年度 執字第6665號   編號1-4定應執行有期徒刑2年4月 編號5-8定應執行有期徒刑2年  


編           號  7 8 9 罪           名  詐欺 詐欺 詐欺 宣     告    刑  有期徒刑1年2月 （3次） 有期徒刑1年3月 有期徒刑1年3月 犯   罪  日  期  110年6月4日 110年6月13日 110年6月22日 110年6月3日 偵查（自訴）機關 年 度 案 號  臺中地檢110年度 偵字第29951號等 臺中地檢110年度 偵字第29951號等 雲林地檢110年度 偵字第6214號 最後事實審 法        院 臺中地院 臺中地院 雲林地院  案        號 110年度金訴字 第971號 110年度金訴字 第971號 110年度訴字第622號  判 決 日  期 111年4月15日 111年4月15日 111年1月24日 確定判決 法        院 臺中地院 臺中地院 雲林地院  案        號 110年度金訴字 第971號 110年度金訴字 第971號 110年度訴字 第622號  判決確定日期 111年5月23日 111年5月23日 111年3月1日 是否為得易科罰金之案件  不得易科、社勞 不得易科、社勞 不得易科、社勞 備           註  臺中地檢111年度 執字第6665號 臺中地檢111年度 執字第6665號 雲林地檢111年度 執字第632號   編號5-8定應執行有期徒刑2年  編號9-10定應執行 有期徒刑1年8月 

編           號  10 11 12 罪           名  詐欺 詐欺 詐欺 宣     告    刑  有期徒刑1年2月 （5次） 有期徒刑1年2月 （3次） 有期徒刑1年  犯   罪  日  期  110年6月3日 110年5月23日 110年5月23日 偵查（自訴）機關 年 度 案 號  雲林地檢110年度 偵字第6214號 橋頭地檢110年度 偵字第10631號 橋頭地檢110年度 偵字第10631號 最後事實審 法        院 雲林地院 橋頭地院 橋頭地院  案        號 110年度訴字第622號 111年度審金訴字第38號（聲請書附表誤載為111年審度金訴字第38號） 111年度審金訴字第38號（聲請書附表誤載為111年審度金訴字第38號）  判 決 日  期 111年1月24日 111年4月7日 111年4月7日 確定判決 法        院 雲林地院 橋頭地院 橋頭地院  案        號 110年度訴字第622號 111年度審金訴字第38號（聲請書附表誤載為111年審度金訴字第38號） 111年度審金訴字第38號（聲請書附表誤載為111年審度金訴字第38號）  判決確定日期 111年3月1日 111年5月17日 111年5月17日 是否為得易科罰金之案件  不得易科、社勞 不得易科、社勞 不得易科、社勞 備           註  雲林地檢111年度 執字第632號 橋頭地檢111年度 執字第2428號 橋頭地檢111年度 執字第2428號   編號9-10定應執行 有期徒刑1年8月   

編           號  13 14 15 罪           名  詐欺 詐欺 詐欺 宣     告    刑  有期徒刑1年1月 有期徒刑1年4月 有期徒刑1年1月 犯   罪  日  期  110年5月23日 110年5月11日 110年5月11日 偵查（自訴）機關 年 度 案 號  橋頭地檢110年度 偵字第10631號 臺中地檢110年度 偵字第33634號 臺中地檢110年度 偵字第33634號 最後事實審 法        院 橋頭地院 臺中地院 臺中地院  案        號 111年度審金訴字第38號（聲請書附表誤載為111年審度金訴字第38號） 110年度金訴字 第1068號 110年度金訴字 第1068號  判 決 日  期 111年4月7日 111年4月26日 111年4月26日 確定判決 法        院 橋頭地院 臺中地院 臺中地院  案        號 111年度審金訴字第38號（聲請書附表誤載為111年審度金訴字第38號） 110年度金訴字 第1068號 110年度金訴字 第1068號  判決確定日期 111年5月17日 111年6月13日 111年6月13日 是否為得易科罰金之案件  不得易科、社勞 不得易科、社勞 不得易科、社勞 備           註  橋頭地檢111年度 執字第2428號 臺中地檢111年度 執字第8952號 臺中地檢111年度 執字第8952號    編號14-19定應執行有期徒刑2年1月  

編           號  16 17 18 罪           名  詐欺 詐欺 詐欺 宣     告    刑  有期徒刑1年5月 （2次） 有期徒刑1年6月 有期徒刑1年2月 犯   罪  日  期  110年5月11日 110年5月12日 （聲請書附表誤載110年5月11日） 110年5月11日 偵查（自訴）機關 年 度 案 號  臺中地檢110年度 偵字第33634號 臺中地檢110年度 偵字第33634號 臺中地檢110年度 偵字第33634號 最後事實審 法        院 臺中地院 臺中地院 臺中地院  案        號 110年度金訴字 第1068號 110年度金訴字 第1068號 110年度金訴字 第1068號  判 決 日  期 111年4月26日 111年4月26日 111年4月26日 確定判決 法        院 臺中地院 臺中地院 臺中地院  案        號 110年度金訴字 第1068號 110年度金訴字 第1068號 110年度金訴字 第1068號  判決確定日期 111年6月13日 111年6月13日 111年6月13日 是否為得易科罰金之案件  不得易科、社勞 不得易科、社勞 不得易科、社勞 備           註  臺中地檢111年度 執字第8952號 臺中地檢111年度 執字第8952號 臺中地檢111年度 執字第8952號   編號14-19定應執行有期徒刑2年1月   

編           號  19 以下空白 以下空白 罪           名  詐欺   宣     告    刑  有期徒刑1年3月 （2次）   犯   罪  日  期  110年5月12日（聲請書附表誤載為110年5月11日）   偵查（自訴）機關 年 度 案 號  臺中地檢110年度 偵字第33634號   最後事實審 法        院 臺中地院    案        號 110年度金訴字 第1068號    判 決 日  期 111年4月26日   確定判決 法        院 臺中地院    案        號 110年度金訴字 第1068號    判決確定日期 111年6月13日   是否為得易科罰金之案件  不得易科、社勞   備           註  臺中地檢111年度 執字第8952號     編號14-19定應執行有期徒刑2年1月